---
title: "22_05_09_experiments"
output: html_document
---

```{r, include=FALSE}
knitr::opts_chunk$set(fig.width = 8, fig.height = 8)
library(Rssa)
library(tidyr)
library(lattice)
library(rlist)
library(plotrix) # for draw.ellipse()
library(abind)
```

```{r}

normalize <- function(signal, a = 1) signal / mean(signal) * a



```


```{r}
N <- 96
Ls <- c(12, 24, 36, 48, 60)
forecast_len <- 24
R <- 1
group <- 1:2
```

```{r}
MSE <- function(a, b) mean((a - b)^2)

ssa_forecast_error <- function(signal, noise, L, N = length(noise),
    forecast_len = length(signal) - N) {

}

mssa_forecast_error <- function(signals, noises, L, N = length(noise),
    forecast_len = length(signal) - N) {

}

errors <- function(signals, noises, group) {

    Ls_len <- length(Ls)
    sig_len <- length(signals)
    len <- Ls_len * sig_len
    err.mssa <- array(numeric(len), dim = c(Ls_len, sig_len, 1))
    dimnames(err.mssa) <- list(Ls, seq_along(signals), "MSSA")
    err.ssa <- array(numeric(length(Ls) * length(signals)),
        dim = c(length(Ls), length(signals), 1))
    dimnames(err.ssa) <- list(Ls, seq_along(signals), "SSA")
    base_first <- array(numeric(length(Ls) * length(signals)),
        dim = c(length(Ls), length(signals), 1))
    dimnames(base_first) <- list(Ls, seq_along(signals), "base_first")
    part_second <- array(numeric(length(Ls) * length(signals)),
        dim = c(length(Ls), length(signals), 1))
    dimnames(part_second) <- list(Ls, seq_along(signals), "part_second")

    for (l in seq_along(Ls)) {
        for (i in seq_along(signals)) {
            signal1 <- signals[[1]]
            signal2 <- signals[[i]]
            clear_signal <- cbind(signal1, signal2)
            signal <- cbind(signal1[1:N] * noises[[1]],
                            signal2[1:N] * noises[[2]])

            mssa_ <- ssa(signal, L = Ls[l], kind = "mssa")
            err.mssa[l, i,] <- MSE(rforecast(mssa_,
                groups = list(group), direction = "row", len = forecast_len)[, 1],
                clear_signal[-(1:N), 1])
            err.ssa[l, i,] <- MSE(rforecast(ssa(signal[, 1], L = Ls[l]),
                groups = list(group), direction = "row", len = forecast_len),
                clear_signal[-(1:N), 1])


            base_first[l, i,] <- parestimate(mssa_,
                groups = list(1:10))$rates[1]
            sigma <- mssa_$sigma
            part_second[l, i,] <- sigma[2] / sum(sigma)
        }
    }

    abind(err.mssa, err.ssa, base_first, part_second, along = 3)


}

best <- function(res) {
    res <- apply(res, c(1, 2, 3), mean)
data.frame(
    SSA_L = apply(res, 2, function(x) Ls[which.min(x[, "SSA"])]),
    SSA_error = apply(res, 2, function(x) min(x[, "SSA"])),
    MSSA_L = apply(res, 2, function(x) Ls[which.min(x[, "MSSA"])]),
    MSSA_error = apply(res, 2, function(x) min(x[, "MSSA"])),
    base_first = apply(res, 2, function(x)
        x[as.character(Ls[which.min(x[, "MSSA"])]), "base_first"]),
    part_second = apply(res, 2, function(x)
        x[as.character(Ls[which.min(x[, "MSSA"])]), "part_second"])
    )
}
```


периодограммы шума и сигнала (spectrum)
отдельно разложить сигнал и шум, посмотреть на собственные числа
лучше выбрать шум

```{r}

exp_ <- function(base, const, n = N + forecast_len) const * base**(1:n)

dif <- function(x, base, const) MSE(x, exp_(base, const))

exp_approx <- function(x, base = 1, const = 100, d_base = 0.00001, d_const = 0.1) {
    # x <- as.numeric(x)
    while(TRUE) {
        tmp1 <- dif(x, base, const) - dif(x, base + d_base, const)
        tmp2 <- dif(x, base, const) - dif(x, base, const + d_const)
        if (abs(tmp1) < 0.001 && abs(tmp2) < 0.001) {
            break
        }
        base <- base + d_base * tmp1
        const <- const + d_const * tmp2
        # print(base)
        # print(const)
    }
    return(c(base, const))
}

exp__ <- function(param, n = N + forecast_len) param[2] * param[1]**(1:n)




```



```{r}
get_linear_signal <- function(len, slope = 0, start = 10) {
    ts(slope * (1:len) + start)
}

get_first_comp_signal <- function(signal) {
    ts(reconstruct(ssa(signal), groups = 1)$F1)
}

get_first_approx_signal <- function(signal) {
    ts(exp__(exp_approx(signal,
        base = parestimate(ssa(signal), groups = 1)$moduli[1], d_base = 0)))
}

get_approx_signal <- function(signal) {
    ts(exp__(exp_approx(signal)))
}

get_noise_signal <- function(len, mean = 0, sd = 1) {
    return(ts(rnorm(len, mean, sd)))
}
```


```{r}
slope <- c(0.1, 0.2, 0.3, 0.4)
# slope <- c(0.1, 0.05, -0.05, -0.1, -0.2, -0.5)
start <- 100 - slope * N / 2



linear_signals <- mapply(get_linear_signal, SIMPLIFY = FALSE,
    len = N + forecast_len, slope = slope, start = start)

first_comp_signals <- mapply(get_first_comp_signal, SIMPLIFY = FALSE,
    linear_signals)

first_approx_signals <- mapply(get_first_approx_signal, SIMPLIFY = FALSE,
    linear_signals)

approx_signals <- mapply(get_approx_signal, SIMPLIFY = FALSE,
    linear_signals)

noises <- mapply(get_noise_signal, SIMPLIFY = FALSE,
    len = N, mean = c(1, 1), sd = c(0.001, 0.001))
 
plot(linear_signals[[1]], col="black")
lines(first_comp_signals[[1]], col="red")
lines(first_approx_signals[[1]], col="blue")
lines(approx_signals[[1]], col="green")

```

```{r}
res <- replicate(R, errors(linear_signals, noises, 1:2))
print("linear_signals")
print(best(res))

res <- replicate(R, errors(first_comp_signals, noises, 1:2))
print("first_comp_signals")
print(best(res))

res <- replicate(R, errors(first_approx_signals, noises, 1:2))
print("first_approx_signals")
print(best(res))

res <- replicate(R, errors(approx_signals, noises, 1:2))
print("approx_signals")
print(best(res))
```


```{r}
signal <- linear_signals[[1]]
noise <- noises[[1]]
signal_noise <- signal + noise

msignal <- cbind(linear_signals[[1]] * noises[[1]], linear_signals[[2]] * noises[[2]])

signal_mssa <- ssa(msignal, kind = "mssa")


plot(signal)
plot(noise)
plot(signal_noise)

# spec <-spectrum(noise, detrend = FALSE, log = "no")
# plot(sss <- spectrum(signal, detrend = FALSE, log = "no"), type = "b", symbols = "o")
# # plot(spectrum(signal, ))
# lines(spec$freq, spec$spec, log = "no")
# # plot(spectrum(signal_noise))

signal_ssa <- ssa(signal)
noise_ssa <- ssa(noise)
signal_noise_ssa <- ssa(signal_noise)

signal_ssa$sigma
noise_ssa$sigma
signal_noise_ssa$sigma

plot(linear_signals[[1]] * noises[[1]], col="red")
lines(linear_signals[[2]] * noises[[2]], col="blue")

plot(signal_mssa, type = "vectors", idx = 1:15)

plot(signal_noise_ssa, type = "wcor")
plot(signal_noise_ssa, type = "vectors", idx = 1:15)
plot(reconstruct(signal_noise_ssa, group = list(1, 2:15)))
```


вместо линейного сигнала использовать:
1 восстанавливать по первой компоненте
2 брать лучшее приближение экспоненты с полученным показателем (base_first) и подбирать константу
3 наилучшее линейное приближение линейной функции экспонентой (подбираем и константу и показатель)
эффект: mssa восстанавливает по одной компоненте неправильно, но лучше.
останется ли этот эффект при таких заменах сигнала.
